ACORDAO-COMPLETO-2382017

ACÓRDÃO DE RELAÇÃO

ACÓRDÃO DE RELAÇÃO 593/2020 ATA 2/2020 - SEGUNDA CÂMARA

Acórdão 593/2020-TCU-Segunda Câmara
Considerando que o Acórdão 4.961/2019 foi prolatado pela 2ª Câmara do TCU, em 9/7/2019, e considerou prejudicada, por inépcia, a apreciação, para fins de registro, do ato de concessão de pensão civil instituída por Edvaldo do Rosário Santos, tendo encaminhado, entre outras medidas, a seguinte determinação:
" (...) 1.7.1. à Gerência Executiva do Instituto Nacional do Seguro Social em Manaus que, no prazo de 30 (trinta) dias contados da ciência deste Acórdão, cadastre no Sisac o novo ato de aposentadoria em favor de Edmara Arujo Santos (CPF XXX.744.792-XX) e de Elcy Israel Santos (CPF XXX.396.302-XX) , corrigindo a falha apontada pelo TCU, além de preencher o campo de "Esclarecimentos do Gestor de Pessoal" para detalhar e justificar a situação concreta, nos termos do art. 260, § 6º, do Regimento Interno do TCU, e, via controle interno, encaminhe o referido ato ao Tribunal de Contas da União para a derradeira apreciação;"
Considerando que, por intermédio do Ofício 118/SOGP/GEXMAN/INSS (Peça nº 10) , como Chefe da Seção Operacional de Gestão de Pessoas da Gerência Executiva do Instituto Nacional do Seguro Social em Manaus, ao tempo em que informou "a inauguração de novo ato, conforme o item 1.7.1 do acórdão em comento", a Sra. Ana Rosália Oliveira Baumgartner solicitou "a dilatação do prazo para conclusão deste procedimento, visto a alta carga de processos e baixo número de servidores nesta Seção Operacional de Gestão de Pessoas";  
Considerando que a unidade técnica se manifestou pelo indeferimento do aludido pedido, ponderando que a Gerência Executiva do Instituto Nacional do Seguro Social em Manaus teve a ciência da comunicação sobre a determinação proferida pelo 1.7.1 do Acórdão 4961/2019-TCU-Segunda Câmara, ainda em 23/8/2019, e o registro do novo ato no e-Pessoal corresponderia a procedimento simples;
Os Ministros do Tribunal de Contas da União, reunidos em Sessão de 2ª Câmara, ACORDAM, por unanimidade, com fundamento no art. 143, inciso V, alínea "e", e § 3º, do Regimento Interno do TCU, aprovado pela Resolução nº 246, de 2011, em indeferir a prorrogação de prazo solicitada por Ana Rosália Oliveira Baumgartner, como Chefe da Seção Operacional de Gestão de Pessoas da Gerência Executiva do Instituto Nacional do Seguro Social em Manaus, para o cumprimento do item 1.7.1 do Acórdão 4961/2019-TCU-Segunda Câmara, de acordo com os pareceres emitidos nos autos:
1. Processo TC-Processo 012.689/2019-0 (PENSÃO CIVIL) 
	1.1. Interessadas: Edmara Araújo Santos (CPF XXX.744.792-XX) e Elcy Israel Santos (CPF XXX.396.302-XX) .
	1.2. Entidade: Gerência Executiva do Instituto Nacional do Seguro Social em Manaus - AM.
	1.3. Relator: Ministro-Substituto André Luís de Carvalho.
	1.4. Representante do Ministério Público: Procurador Sergio Ricardo Costa Caribé.
	1.5. Unidade Técnica: Secretaria de Fiscalização de Pessoal (Sefip) .
	1.6. Representação legal: não há.
	1.7. Determinar que a Sefip envie a cópia do presente Acórdão, com o parecer da unidade técnica, à Gerência Executiva do Instituto Nacional do Seguro Social em Manaus - AM, reiterando a necessidade de pronto cumprimento ao item 1.7.1 do Acórdão 4961/2019-TCU-Segunda Câmara.

Segunda Câmara

Edmara Araújo Santos (CPF XXX.744.792-XX) e Elcy Israel Santos (CPF XXX.396.302-XX).

ANDRÉ DE CARVALHO

não há.

Procurador Sergio Ricardo Costa Caribé.

PENSÃO CIVIL (PCIV)

Secretaria de Fiscalização de Pessoal (Sefip).